【裁判字號】    99,抗,88
【裁判日期】    990722
【裁判案由】    本票裁定
【裁判全文】
臺灣臺北地方法院民事裁定                99年度抗字第88號
抗  告  人    能高休閒育樂股份有限公司
兼法定代理人  甲○○
相  對  人    乙○○
上列當事人間聲請本票裁定事件，抗告人對於民國99年5月5日本
院99年度司票字第4346號裁定提起抗告，本院裁定如下：
    主  文
抗告駁回。
抗告程序費用新臺幣壹仟元由抗告人連帶負擔。
    理  由
一、按執票人向本票發票人行使追索權時，得聲請法院裁定後強
    制執行，票據法第123 條定有明文。又本票執票人依上揭規
    定，聲請法院裁定許可對發票人強制執行係屬非訟事件，此
    項聲請之裁定及抗告法院之裁定，僅依非訟事件程序，以審
    查強制執行許可與否，並無確定實體上法律關係存否之效力
    ，如發票人就票據債務之存否有爭議時，應由發票人提起確
    認之訴，以資解決，最高法院56年臺抗字第714 號、57年臺
    抗字第76條判例可資參照。
二、本件相對人主張其執有抗告人於民國96年4 月24日共同簽發
    之本票1 紙，內載金額新臺幣（下同）800 萬元，未記載到
    期日、付款地，未約定利息，並免除作成拒絕證書，詎於97
    年12月5 日經提示未獲付款，為此提起本票1 紙聲請本院裁
    定就上開金額及依法定年息計算之利息准許強制執行等情，
    業據提出本票為證，本院依首開規定形式審酌相對人提出之
    本票後裁定予以准許，尚無不合。
三、抗告意旨略以：抗告人與包括相對人在內之5 人訂立投資契
    約，抗告人並簽發票號308055號、發票日97年4 月25日、面
    額800 萬元、付款人為寶華銀行營業部之支票為擔保，再提
    供土地設定960 萬元之抵押權在案，惟相對人等僅匯入400
    萬元，而抗告人支付相對人等每月利息6 萬元迄97年5 月止
    ，嗣改每月支付2 萬元至2.5 萬元之利息迄今，相對人主張
    抗告人自97年12月5 日後即未付款，與事實不符，為此依法
    提起抗告，求為廢棄原裁定等語。
四、經查，法院就本票裁定事件僅就本票是否具備形式要件而為
    審查，本件原審依非訟事件程序審查，認系爭本票已符合票
    據法第123 條之規定，而為准予強制執行之裁定，經核並無
    違誤。至抗告人主張均有依約給付利息云云，則其所稱無論
    屬實與否，僅為實體法上之爭執，依首開說明，應由抗告人
    另行提起訴訟以資解決，並非本件非訟程序得以審究。準此
    ，原審法院據此裁定系爭本票准予強制執行，並無不當，本
    件抗告人以上開事由提起抗告，洵無足採。抗告意旨指摘原
    裁定不當，求予廢棄，為無理由，應予駁回。
五、依非訟事件法第46條、第21條第2 項、第24條第1 項、民事
    訴訟法第495 條之1 第1 項、第449 條第1 項、第85條第2
    項，裁定如主文。
中    華    民    國    99    年    7    月    22    日
                  民事第六庭審判長法  官  朱漢寶
                                  法  官  黃柄縉
                                  法  官  劉又菁
以上為正本係照原本作成。
本裁定僅得以適用法規顯有錯誤為理由提起再抗告。如提起再抗
告，應於裁定送達後10日內委任律師為訴訟代理人向本院提出再
抗告狀，並繳納再抗告費新臺幣1,000元。
中    華    民    國    99    年    7    月    22    日
                                  書記官  羅振仁

司法院資訊處製作；財團法人民間司法改革基金會備份。
